臺灣板橋地方法院刑事判決　　　　　　　　　　　　九十一年度訴字第一二六號
　　公　訴　人　臺灣板橋地方法院檢察署檢察官
　　被　　　告　甲○○
右列被告因違反毒品危害防制條例案件，經檢察官提起公訴（九十一年度毒偵字第一
六九六號），本院判決如左：
    主  文
甲○○連續施用第一級毒品，累犯，處有期徒刑捌月，扣案之注射過之針筒壹支、未
注射針筒拾參支均沒收；第一級毒品海洛因壹包（淨重壹點零參公克，包裝重零點貳
伍公克）沒收銷燬之。
    事  實
一、甲○○前曾有恐嚇、偽證、違反毒品危害防制條例等前科，其中於民國八十八年
    間所犯偽證罪，經本院判處有期徒刑五月確定，於八十九年七月十九日執行完畢
    ，又其前因施用毒品案件，經本院以八十七年度毒聲字第五九一號裁定送觀察勒
    戒後，認有繼續施用毒品之傾向，再經本院以八十七年度毒聲字第一一一七號裁
    定令入戒治處所施以強制戒治，嗣經本院以八十七年度毒聲字第三六九一號裁定
    停止戒治，所餘戒治期間付保護管束後，又於八十八年四月二十日經本院以八十
    八年度毒聲字第二二二一號裁定撤銷停止戒治，並於八十九年二月十九日強制戒
    治期滿出所後，由台灣板橋地方法院檢察署檢察官於八十九年三月二日以八十九
    年度戒毒偵字第一三七號為不起訴處分確定。嗣甲○○再於九十年間，因違反毒
    品防制條例施用毒品案件，經臺灣板橋地方法院檢察署檢察官以九十年度毒偵字
    第七五○號提起公訴並經本院以九十年毒聲字第七三二號裁定入戒治處所施以強
    制戒治，嗣經本院於九十年五月十日以九十年度訴字第五○四號判處有期徒刑七
    月確定，尚未執行；另經本院於九十一年二月十九日以九十一年度毒聲字第五八
    一號裁定停止戒治，所餘戒治期間付保護管束。詎甲○○仍未戒除毒癮，明知海
    洛因經現行之毒品危害防制條例列為第一級毒品，不得施用、持有，竟基於施用
    第一級毒品海洛因之概括犯意，自九十一年四月底某日起至九十一年五月三日止
    ，連續在臺北縣泰山鄉○○路○段三七二巷七號三樓友人呂建德住處（公訴人誤
    載為臺北縣泰山鄉○○路○段五五四號住處），施用第一級毒品海洛因數次。嗣
    經警於九十一年五月四日上午九時四十分許，至上址呂建德住處（公訴人誤載為
    臺北縣泰山鄉○○路○段五五四號路五六四號前）搜索查獲，並扣得甲○○與呂
    建德一同以新臺幣五千元向一位綽號「溫宏」之不詳姓名者購買施用之海洛因一
    包（淨重一點○三公克，包裝重○點二五公克）及甲○○所有供施用海洛因所用
    之注射過之針筒一支、未注射針筒十三支及呂建德所有之塑膠袋八只等物。甲○
    ○並經本院於九十一年五月十五日以九十一年度毒聲字第一六三三號裁定令入戒
    治處所施以強制戒治一年。
二、案經臺北市政府警察局刑事警察大隊報請臺灣板橋地方法院檢察署檢察官偵查起
    訴。
    理  由
一、訊之被告甲○○，對於右揭施用第一級毒品海洛因犯行坦白供認，且被告於為警
    查獲時，經警採集其尿液送請臺北市立療養院檢驗結果，呈嗎啡陽性反應，有該
    院出具之九十一年五月十五日煙毒尿液檢驗報告書一份附卷可稽。又被告與呂建
    德一同持有之被查扣之白粉一包，經送請法務部調查局鑑定結果，認送驗白粉含
    第一級第六項毒品海洛因成分，淨重一．○三公克（包裝重○．二五公克），純
    度百分之二七．四七，純質淨重○．二八公克，此有該局第000000000
    號鑑定通知書一紙附卷足參，此外，復有被告所有供施用海洛因所用之注射過之
    針筒一支、未注射針筒十三支扣案足資佐證，足見被告自白其有施用第一級毒品
    海洛因一節與事實相符。又查被告前因施用毒品案件，經本院以八十七年度毒聲
    字第五九一號裁定送觀察勒戒後，認有繼續施用毒品之傾向，再經本院以八十七
    年度毒聲字第一一一七號裁定令入戒治處所施以強制戒治，嗣經本院以八十七年
    度毒聲字第三六九一號裁定停止戒治，所餘戒治期間付保護管束後，又於八十八
    年四月二十日經本院以八十八年度毒聲字第二二二一號裁定撤銷停止戒治，並於
    八十九年二月十九日強制戒治期滿出所後，由台灣板橋地方法院檢察署檢察官於
    八十九年三月二日以八十九年度戒毒偵字第一三七號為不起訴處分確定。嗣被告
    再於九十年間，因違反毒品防制條例施用毒品案件，經臺灣板橋地方法院檢察署
    檢察官以九十年度毒偵字第七五○號提起公訴並經本院以九十年毒聲字第七三二
    號裁定入戒治處所施以強制戒治，嗣經本院於九十年五月十日以九十年度訴字第
    五○四號判處有期徒刑七月確定；另經本院於九十一年二月十九日以九十一年度
    毒聲字第五八一號裁定停止戒治，所餘戒治期間付保護管束，有臺灣高等法院檢
    察署刑案紀錄簡覆表、臺灣高等法院被告全國前案紀錄表、臺灣板橋地方法院檢
    察署檢察官八十九年度戒毒偵字第一三七號不起訴處分書各一份附卷可參，此次
    三犯施用毒品罪，經檢察官以被告有上揭施用海洛因犯行，依毒品危害防制條例
    規定，向本院提出聲請，經本院於九十一年五月十五日，以九十一年度毒聲字第
    一六三三號裁定甲○○令入戒治處所施以強制戒治一年等情，有上開刑事裁定正
    本一份附卷可稽。從而，被告施用第一級毒品海洛因之事證明確，其犯行洵堪認
    定，應予依法論科。
二、按海洛因屬毒品危害防制條例第二條第二項第一款規定之第一級毒品。核被告施
    用海洛因之行為，係犯毒品危害防制條例第十條第一項之施用第一級毒品罪。被
    告先後多次施用海洛因之犯行，時間緊接，手法相同，所犯復為犯罪構成要件相
    同之罪，顯係基於概括犯意反覆實施，為連續犯，應依刑法連續犯之規定論以一
    罪並加重其刑。又被告持有第一級毒品海洛因之犯行，為高度之施用行為所吸收
    ，不另論罪。查被告有如事實欄所載之犯罪科刑及執行紀錄，有臺灣高等法院檢
    察署刑案紀錄簡覆表一份附卷可考，其於有期徒刑執行完畢後，五年以內再犯本
    件有期徒刑以上之罪，是為累犯，應依法遞予加重其刑。茲審酌被告之素行已有
    施用毒品之前科，其犯行係戕害其自身，對社會治安尚非危害甚鉅，暨其品行、
    智識程度、犯罪之動機、目的、手段、所生危害、犯罪後尚能坦承犯行等一切情
    狀，量處如主文所示之刑。
三、至扣案之海洛因一包（淨重一點○三公克，包裝重○點二五公克），係第一級毒
    品，為被告與呂建德一同購買供施用毒品所用之物，據被告陳明在卷，爰依毒品
    危害防制條例第十八條第一項前段之規定宣告沒收銷燬之；另扣案之注射過之針
    筒一支、未注射針筒十三支，為被告所有供施用海洛因所用之物，亦據被告供明
    ，應依刑法第三十八條第一項第二款之規定宣告沒收。至扣案之塑膠袋八只，被
    告否認係其所有之物，復查無積極證據可資認定確係被告所有供本件犯行所用之
    物，故不為沒收之諭知，附此敘明。
據上論斷，應依刑事訴訟法第二百九十九條第一項前段，毒品危害防制條例第十條第
一項、第十八條第一項前段，刑法第十一條前段、第五十六條、第四十七條、第三十
八條第一項第二款，判決如主文。
本案經檢察官許景森到庭執行職務。
中      華      民      國      九十一      年    七    月    三十一    日
                                        臺灣板橋地方法院刑事第五庭
                                            法  官    陳   秀   
右正本證明與原本無異。
如不服本判決，應於判決送達後十日內，向本院提出上訴狀。
                                            書記官    張   惠   芳
中      華      民      國      九十一      年    八    月      一      日
附錄本案論罪科刑法條全文：
毒品危害防制條例第十條：
施用第一級毒品者，處六月以上五年以下有期徒刑。
施用第二級毒品者，處三年以下有期徒刑。
